ru: Спортивные товары > Соревновательный спорт > Крикет > Защитная экипировка для крикета: Защита паха для крикета; Защита рук и запястий для крикета; Защита груди для крикета; Перчатки для крикета; Аксессуары для шлемов для крикета; Шлемы для крикета; Щитки для крикета; Защита бедер для крикета
hr-HR: Sportska oprema > Atletika > Kriket > Zaštitna oprema za kriket: Štitnici za trbuh za kriket; Štitnici za ruke i zglobove za kriket; Štitnici za prsa za kriket; Rukavice za kriket; Dodaci za kacige za kriket; Kacige za kriket; Štitnici za noge za kriket; Štitnici za bedra za kriket
el: Αθλητικά είδη > Αθλητισμός > Κρίκετ > Προστατευτικός εξοπλισμός κρίκετ: Προστατευτικά κοιλιάς κρίκετ; Προστατευτικά χεριών και καρπών κρίκετ; Προστατευτικά στήθους κρίκετ; Γάντια & γάντια χωρίς χωρίσματα κρίκετ; Αξεσουάρ κρανών κρίκετ; Κράνη κρίκετ; Προστατευτικά ποδιών κρίκετ; Προστατευτικά μηρών κρίκετ
zh-TW: 體育用品 > 競技體育 > 板球 > 板球護具: 板球護腹; 板球護臂與護腕; 板球護胸; 板球手套/手靶; 板球頭盔配件; 板球頭盔; 板球護腿板; 板球護大腿墊
sv: Sportartiklar > Idrott och sport > Cricket > Skyddsutrustning för kricket: Magskydd för cricket; Arm- och handledsskydd för cricket; Bröstskydd för cricket; Crickethandskar och -vantar; Tillbehör för crickethjälmar; Crickethjälmar; Benskydd för kricket; Lårskydd för cricket
cs: Sportovní potřeby > Atletické sporty > Kriket > Kriketové chrániče: Břišní chrániče na kriket; Chrániče paží a zápěstí na kriket; Chrániče hrudi na kriket; Kriketové rukavice; Příslušenství ke kriketovým helmám; Kriketové přilby; Kriketové chrániče nohou; Chrániče stehen na kriket
ko: 스포츠용품 > 운동 > 크리켓 > 크리켓 보호 장비: 크리켓 복부 보호대; 크리켓 팔 및 손목 보호대; 크리켓 가슴 보호대; 크리켓 장갑/글러브; 크리켓 헬멧 액세서리; 크리켓 헬멧; 크리켓 정강이 보호대; 크리켓 허벅지 보호대
sl-SI: Športna oprema > Šport > Kriket > Zaščitna oprema za kriket: Ščitniki za trebuh pri kriketu; Ščitniki za roke in zapestja za kriket; Kriket Ščitniki za prsni koš; Rokavice in palčniki za kriket; Dodatki za čelade za kriket; Čelade za kriket; Ščitniki za noge za kriket; Kriket Ščitniki za stegna
it: Articoli sportivi > Sport > Cricket > Protezioni per cricket: Conchiglie protettive da cricket; Protezioni per braccia e polsi da cricket; Paratorace da cricket; Guanti e muffole da cricket; Accessori per caschi da cricket; Caschi da cricket; Protezioni per le gambe per cricket; Paracosce da cricket
en: Sporting Goods > Athletics > Cricket > Cricket Protective Gear: Cricket Abdominal Guards; Cricket Arm & Wrist Guards; Cricket Chest Guards; Cricket Gloves & Mitts; Cricket Helmet Accessories; Cricket Helmets; Cricket Leg Guards; Cricket Thigh Guards
fr: Équipements sportifs > Divers sports > Criquet > Équipement de protection de cricket: Coquilles de protection de cricket; Protège-bras et protège-poignets de cricket; Plastrons de cricket; Gants et mitaines de cricket; Accessoires de casques de cricket; Casques de cricket; Jambières de cricket; Protège-cuisses de cricket
lt-LT: Sporto prekės > Atletika > Kriketas > Kriketo apsauginės priemonės: Kriketo pilvo apsaugos; Kriketo rankų ir riešų apsaugos; Kriketo krūtinės apsaugos; Kriketo pirštinės ir kumštinės pirštinės; Kriketo šalmų priedai; Kriketo šalmai; Kriketo kojų apsaugos; Kriketo šlaunų apsaugos
sk-SK: Športový tovar > Atletika > Kriket > Ochranné kriketové vybavenie: Chrániče brucha na kriket; Chrániče paží a zápästí na kriket; Kriketové chrániče hrudníka; Kriketové rukavice; Príslušenstvo pre kriketové prilby; Kriketové prilby; Kriketové chrániče nôh; Kriketové chrániče stehien
nl: Sportartikelen > Lichaamssporten > Cricket > Beschermende uitrusting voor cricket: Kruisbeschermers voor cricket; Arm- en polsbeschermers voor cricket; Borstbeschermers voor cricket; Handschoenen en wanten voor cricket; Accessoires voor crickethelmen; Crickethelmen; Beenbeschermers voor cricket; Dijbeschermers voor cricket
da: Sportsartikler > Atletik > Cricket > Beskyttelsesudstyr til cricket: Skridtbeskyttere til cricket; Arm- og håndledsbeskyttere til cricket; Brystbeskyttere til cricket; Crickethandsker; Tilbehør til crickethjelme; Crickethjelme; Benbeskyttere til cricket; Lårbeskyttere til cricket
es: Equipamiento deportivo > Equipamiento para atletismo > Cricket > Equipamiento de protección para críquet: Protectores abdominales para críquet; Protectores de brazos y muñecas para críquet; Protectores de pecho para críquet; Guantes y manoplas de críquet; Accesorios para cascos de críquet; Cascos de cricket; Protectores de piernas para críquet; Protectores de muslos para críquet
hu: Sportszerek > Atlétika > Krikett > Krikett védőfelszerelés: Krikett hasvédők; Krikett kar- és csuklóvédők; Krikett mellvédők; Krikettkesztyűk; Krikettsisak-kiegészítők; Krikettsisakok; Krikettlábvédők; Krikett combvédők
tr: Spor Malzemeleri > Spor Ekipmanları > Kriket > Kriket Koruyucu Kıyafetleri: Kriket karın korumaları; Kriket kol ve bilek korumaları; Kriket göğüs korumaları; Kriket Eldivenleri; Kriket kaskı aksesuarları; Kriket Kaskları; Kriket Bacak Koruyucuları; Kriket uyluk korumaları
pt-PT: Artigos de desporto > Atividade desportiva > Críquete > Equipamento de proteção para críquete: Proteções abdominais de críquete; Proteções de braço e pulso de críquete; Proteções de peito de críquete; Luvas e mitenes para críquete; Acessórios para capacetes de críquete; Capacetes para críquete; Proteções de pernas para críquete; Proteções de coxa de críquete
nb: Sportsutstyr > Friidrett > Cricket > Beskyttelsesutstyr for cricket: Skrittbeskyttere for cricket; Arm- og håndleddsbeskyttere for cricket; Brystbeskyttere for cricket; Crickethansker; Tilbehør til crickethjelm; Crickethjelmer; Benbeskyttere for cricket; Lårbeskyttere for cricket
ro-RO: Articole sportive > Atletism > Crichet > Echipamente de protecție crichet: Apărători abdominale pentru cricket; Protecții pentru brațe și încheieturi pentru cricket; Protecții de piept pentru cricket; Mănuși și mitene de crichet; Accesorii pentru căști de cricket; Căști de crichet; Protecții pentru picioare crichet; Protecții de coapsă pentru cricket
de: Sportartikel > Athletik > Kricket > Cricket-Schutzkleidung: Tiefschützer für Cricket; Arm- & Handgelenkschützer für Cricket; Brustschützer für Cricket; Crickethandschuhe; Zubehör für Cricket-Helme; Crickethelme; Cricket-Beinschutz; Oberschenkelschützer für Cricket
pt-BR: Artigos esportivos > Artigos para prática de esportes > Críquete > Equipamento de proteção de críquete: Protetores abdominais de críquete; Protetores de braço e pulso de críquete; Protetores de peito de críquete; Luvas de críquete; Acessórios para capacetes de críquete; Capacetes de críquete; Caneleiras de críquete; Protetores de coxa de críquete
ja: スポーツ用品 > スポーツ競技 > クリケット > クリケット用プロテクター: クリケット用アブドミナルガード; クリケット用アーム・リストガード; クリケット用チェストガード; クリケット用グローブ・ミット; クリケット用ヘルメットアクセサリー; クリケット用ヘルメット; クリケット用レッグガード; クリケット用サイガード
pl: Sprzęt sportowy > Sport > Krykiet > Ochraniacze do krykieta: Ochraniacze brzucha do krykieta; Ochraniacze ramion i nadgarstków do krykieta; Ochraniacze klatki piersiowej do krykieta; Rękawiczki i rękawice do krykieta; Akcesoria do kasków do krykieta; Kaski do krykieta; Krykietowe ochraniacze na nogi; Ochraniacze ud do krykieta
vi: Dụng cụ thể thao > Điền kinh > Bóng gậy > Dụng cụ bảo vệ để chơi bóng gậy: Đệm bảo vệ vùng bụng cricket; Băng bảo vệ cánh tay và cổ tay cricket; Đệm bảo vệ ngực cricket; Găng tay chơi bóng gậy; Phụ kiện mũ bảo hiểm môn cricket; Mũ bảo hiểm bóng gậy; Bảo vệ chân bóng gậy; Đệm bảo vệ đùi cricket
bg-BG: Спортни стоки > Спортни занимания > Крикет > Защитна екипировка за крикет: Коремни протектори за крикет; Протектори за ръце и китки за крикет; Предпазители за гърди за крикет; Ръкавици за крикет; Аксесоари за каски за крикет; Каски за крикет; Предпазители за крака за крикет; Предпазни средства за бедра за крикет
th: อุปกรณ์กีฬา > การกีฬา > คริกเก็ต > อุปกรณ์ป้องกันของคริกเก็ต: กระจับป้องกันคริกเกต; ที่ป้องกันแขนและข้อมือคริกเกต; ที่ป้องกันหน้าอกคริกเกต; ถุงมือและนวมคริกเก็ต; อุปกรณ์เสริมสำหรับหมวกกันน็อกคริกเก็ต; หมวกคริกเก็ต; ที่ป้องกันขาของคริกเก็ต; สนับต้นขาคริกเกต
fi: Urheilutarvikkeet > Urheilu > Kriketti > Krikettisuojat: Kriketin alasuojat; Kriketin käsi- ja rannesuojat; Kriketin rintasuojat; Krikettihanskat ja -käsineet; Krikettikypärien lisävarusteet; Krikettikypärät; Krikettijalkasuojat; Kriketin reisisuojat
zh-CN: 体育用品 > 田径 > 板球用品 > 板球护具: 板球护裆; 板球护臂与护腕; 板球护胸; 板球手套/连指手套; 板球头盔配件; 板球头盔; 板球护腿; 板球大腿护垫